【裁判字號】    97,訴,4637
【裁判日期】    971121
【裁判案由】    毒品危害防制條例
【裁判全文】
臺灣板橋地方法院刑事判決              97年度訴字第4637號
公  訴  人  臺灣板橋地方法院檢察署檢察官
被      告  甲○○
上列被告因違反毒品危害防制條例案件，經檢察官提起公訴（97
年度毒偵字第7237號），被告於本院準備程序進行中就被訴事實
為有罪之陳述，經本院合議庭裁定由受命法官獨任進行簡式審判
程序，判決如下：
    主  文
甲○○施用第一級毒品，累犯，處有期徒刑捌月；扣案之海洛因
（驗餘淨重貳點柒柒捌玖公克），沒收銷燬之；扣案包裝上開海
洛因之外包裝袋貳拾貳個、已使用過之注射針筒壹支，均沒收之
。又施用第二級毒品，累犯，處有期徒刑肆月。應執行有期徒刑
拾壹月；扣案之海洛因（驗餘淨重貳點柒柒捌玖公克），沒收銷
燬之；扣案包裝上開海洛因之外包裝袋貳拾貳個、已使用過之注
射針筒壹支，均沒收之。
    事  實
一、甲○○前因施用毒品案件，經本院以91年度毒聲字第2491號
    裁定送觀察、勒戒後，認有繼續施用毒品之傾向，再經本院
    以91年度毒聲字第2737號裁定令入戒治處所施以強制戒治，
    於民國92年8 月26日執行完畢釋放，並由臺灣板橋地方法院
    檢察署檢察官以92年度戒毒偵字第291 號為不起訴處分確定
    。又因持有毒品案件，經本院以93年度簡字第5315號判處有
    期徒刑3 月確定，於94年7 月20日執行完畢。又因竊盜案件
    ，經本院以94年度易字第335 號判處有期徒刑1 年確定；再
    因竊盜案件，經臺灣臺北地方法院以94年度易更一字第6 號
    判處有期徒刑4 月，並經臺灣高等法院以94年度上易字第
    1832號駁回上訴確定；復因施用毒品案件，經本院以94年度
    訴字第1212號判處有期徒刑8 月確定，上開3 罪嗣經裁定各
    減為有期徒刑6 月、2 月、4 月，應執行有期徒刑10月確定
    。又因施用毒品、竊盜等案件，經本院先後以94年度訴字第
    2906號、95年度易字第610 號判處有期徒刑10月、6 月確定
    ，上開2 罪嗣經裁定各減為有期徒刑5 月、3 月，應執行有
    期徒刑7 月確定，並與上開應執行有期徒刑10月部分接續執
    行，於97年1 月6 日執行完畢。詎猶不思悛悔，復基於施用
    第一級毒品海洛因之犯意，於97年8 月23日凌晨0 時許，在
    臺北縣中和市○○路附近某寺廟廟口，以將第一級毒品海洛
    因摻入水中用針筒施打之方式，施用第一級毒品海洛因1 次
    ；另基於施用第二級毒品甲基安非他命之犯意，於97年8 月
    23日中午12時30分許為警採尿回溯前96小時內某時，在臺北
    縣中和市某廟口朋友處，以將第二級毒品甲基安非他命置於
    吸食器內點火燒烤產生煙霧吸食之方式，施用第二級毒品甲
    基安非他命1 次。嗣於同年8 月23日上午9 時許，在臺北縣
    中和市○○路○ 段135 巷18弄5 號3 樓，為警持搜索票執行
    搜索查獲，並扣得其所有之海洛因22包（驗前淨重2.7810公
    克，取樣0.0021公克，驗餘淨重2.7789公克）、已使用過之
    注射針筒1 支。
二、案經臺北縣政府警察局中和分局報請臺灣板橋地方法院檢察
    署檢察官偵查起訴。本院於準備程序進行中，被告就被訴事
    實為有罪之陳述，經告知被告簡式審判程序之旨，並聽取當
    事人之意見後，裁定進行簡式審判程序。
    理  由
一、上揭犯罪事實，業經被告甲○○於本院準備程序及審理中坦
    承不諱，並有海洛因22包、已使用過之注射針筒1 支扣案可
    資佐證，而被告經警於97年8 月23日採集其尿液檢體送驗結
    果，呈鴉片類及安非他命類陽性反應一情，亦有臺北縣政府
    警察局中和分局97年尿液檢體編號順序登記簿、臺灣檢驗科
    技股份有限公司97年9 月11日報告編號CH/2008/80755 號濫
    用藥物檢驗報告各1 紙附卷可參，另扣案之白色粉末22包經
    送驗定結果，驗前淨重2.7810公克，取樣0.0021公克，驗餘
    淨重2.7789公克，均檢出第一級毒品海洛因成分，亦有交通
    部民用航空局航空醫務中心航藥鑑字第0974460 號鑑定書1
    份在卷可稽，足認被告之自白與事實相符，洵堪採為認定事
    實之依據。事證明確，被告犯行已堪認定。此外，被告前因
    施用毒品案件，經本院以91年度毒聲字第2491號裁定送觀察
    、勒戒後，認有繼續施用毒品之傾向，再經本院以91年度毒
    聲字第2737號裁定令入戒治處所施以強制戒治，於92年8 月
    26日執行完畢釋放，並由臺灣板橋地方法院檢察署檢察官以
    92年度戒毒偵字第291 號為不起訴處分確定等情，亦有臺灣
    高等法院被告前案紀錄表1 份在卷可考，被告於上開強制戒
    治執行完畢釋放後，5 年內再犯本件施用毒品犯行，應依法
    論科。
二、核被告甲○○所為，係犯毒品危害防制條例第10條第1 項之
    施用第一級毒品罪及同條例第10條第2 項之施用第二級毒品
    罪。其施用第一級毒品海洛因前後持有第一級毒品海洛因之
    低度行為，及施用第二級毒品甲基安非他命前持有第二級毒
    品甲基安非他命之低度行為，應分別為施用之高度行為所吸
    收，均不另論罪。又被告所犯前開施用第一級毒品及施用第
    二級毒品二罪間，犯意各別，罪名互殊，應予分論併罰。又
    被告有如犯罪事實欄所載之犯罪科刑執行情形，此有臺灣高
    等法院被告前案紀錄表1 份在卷可憑，其受有期徒刑之執行
    完畢後，5 年以內故意再犯本件有期徒刑以上之施用第一、
    二級毒品罪，均為累犯，應各依刑法第47條第1 項之規定加
    重其刑。爰審酌被告前已因施用毒品案件經送強制戒治，並
    經法院多次判刑在案，此有臺灣高等法院被告前案紀錄表1
    份附卷可佐，仍不能戒除毒癮，再次漠視法令禁制而犯本罪
    ，顯見其戒除毒癮之意志薄弱，惟念其犯後坦承犯行，態度
    尚佳，且施用毒品所生危害，實以自戕身心健康為主，對於
    他人生命、身體、財產等法益，尚無明顯而重大之實害等一
    切情狀，分別量處如主文所示之刑，並定其應執行刑，以示
    懲儆。又扣案之海洛因（驗餘淨重2.7789公克），屬查獲之
    第一級毒品，不問屬於犯人與否，均應依毒品危害防制條例
    第18條第1 項前段規定併予宣告沒收銷燬之；而扣案包裝上
    開海洛因之外包裝袋22個、已使用過之注射針筒1 支，均係
    被告所有，供本件施用第一級毒品海洛因犯罪所用之物，業
    經被告供承在卷，爰均依刑法第38條第1 項第2 款規定併予
    宣告沒收之。
據上論斷，應依刑事訴訟法第273 條之1 第1 項、第299 條第1
項前段，毒品危害防制條例第10條第1 項、第2 項、第18條第1
項前段，刑法第11條、第47條第1 項、第51條第5 款、第38條第
1 項第2 款，判決如主文。
本案經檢察官李巧菱到庭執行職務。
中    華    民    國    97    年    11    月    21    日
                      刑事第十三庭  法  官    曾淑娟
上列正本證明與原本無異。
如不服本判決，應於判決送達後10日內敘明上訴理由，向本院提
出上訴狀 (應附繕本) ，上訴於臺灣高等法院。其未敘述上訴理
由者，應於上訴期間屆滿後20日內向本院補提理由書「切勿逕送
上級法院」。
                                    書記官    謝雪紅
中    華    民    國    97    年    11    月    21    日
附錄本案論罪科刑法條全文：
毒品危害防制條例第10條
施用第一級毒品者，處6 月以上 5 年以下有期徒刑。
施用第二級毒品者，處3 年以下有期徒刑。


司法院資訊處製作；財團法人民間司法改革基金會備份。
